【裁判字號】    98,上易,701
【裁判日期】    980320
【裁判案由】    竊盜
【裁判全文】
臺灣高等法院刑事判決                 98年度上易字第701號
    上訴人  臺灣基隆地方法院檢察署檢察官
    被  告  甲○○
上列上訴人因被告竊盜案件，不服臺灣基隆地方法院97年度易字
第850號，中華民國98年1月23日第一審判決（起訴案號：臺灣基
隆地方法院檢察署97年度偵字第4845號）提起上訴，判決如下：
    主  文
上訴駁回。
    理  由
壹、不服地方法院第一審判決上訴，須提出上訴書狀，並敘述具
    體理由，為上訴必備程式；所提書狀未敘述上訴理由，或僅
    曾以言詞陳述上訴理由，應於上訴期間屆滿後20日內補提理
    由書於原審法院。
    原審法院認逾期未補提上訴理由，應定期間先命補正；逾期
    未補正，為上訴不合法律上程式，應以裁定駁回。如已提出
    上訴理由，但所提非屬具體理由，則由第二審法院以上訴不
    合法律上程式，判決駁回。
    刑事訴訟法第350條、第362條與第367條明文規定。
貳、所謂具體理由，必是依據卷內既有訴訟資料或提出新事證，
    指摘或表明第一審判決有何採證認事、用法或量刑等足以影
    響判決本旨的不當或違法，而構成應予撤銷的具體事由。例
    如：依憑證據法則具體指出所採證據何以不具證據能力，或
    依憑卷證資料，明確指出所為證據證明力的判斷如何違背經
    驗、論理法則；如僅稱原判決認定事實錯誤、違背法令、量
    刑過重或輕縱，而未依上述意旨指出具體事由，或形式上雖
    已指出具體事由，但該事由縱使屬實，也不足以認為原判決
    有何不當或違法，例如：對不具有調查必要性的證據，法院
    未依聲請調查也未說明理由，或援用證據不當，但除去該證
    據仍應為同一事實認定，皆不屬於已具體敘明理由，以與第
    二審上訴制度旨在請求第二審法院撤銷、變更第一審不當或
    違法判決，實現個案救濟的立法目的相契合，並節制濫行上
    訴，最高法院97年台上字第892號判決參照。
參、原判決審酌被告累犯，正值壯年，不循正當工作途徑獲取生
    活所需，竟以竊取他人財物的方式圖取不勞而獲，法治觀念
    偏差，公然於路旁竊取他人車輛，行為明目張膽；但於警偵
    及審理均坦承犯行，犯後態度良好等一切情狀，認檢察官具
    體求處有期徒刑8 月適當，因而就所觸犯共同攜帶兇器竊盜
    罪，累犯，量處有期徒刑8 月。經核並無違法、失當。
肆、檢察官依被害人的請求上訴意旨略以：「被告為累犯，所竊
    得轎車尚未歸還，原審量刑過輕。」等語。
    經查：
一、被告為累犯的事實，已經原判決審酌，並依法加重刑罰。原
    審依據檢察官於審理期日具體求處的刑度，量處有期徒刑8
    月（原審17），並無上訴意旨所稱：失諸過輕可言。
二、刑事訴訟程序若能一併達成財產犯罪被害人的損害填補效能
    ，固有助彌平紛爭；但若損害填補的效果未能於刑事訴訟程
    序達成，被害人仍得循民事訴訟程序尋得救濟，並非必然應
    轉由刑責承擔。返還盜贓物與否等行為後的事實，固得作為
    量刑的審酌事由；但被害人若思以請求從重量刑作為財損填
    補的手段，顯然無法以此手段達到求償目的。
伍、上訴意旨所述不足以認為原判決有何不當或違法，上訴不合
    法。依刑事訴訟法第367 條、372 條，判決如主文。
中    華    民    國    98    年    3     月    20    日
                  刑事第六庭  審判長法  官  林堭儀
                                    法  官  吳淑惠
                                    法  官  郭豫珍
以上正本證明與原本無異。
不得上訴。
                                    書記官  胡勤義
中    華    民    國    98    年    3     月    23    日


司法院資訊處製作；財團法人民間司法改革基金會備份。
